臺灣臺南地方法院民事判決　　　　　　　 96年度訴字第113號
原　　　告　乙○○
訴訟代理人　丁士哲律師
被　　　告　華南商業銀行股份有限公司
法定代理人　甲○○
上列當事人間請求侵權行為損害賠償事件，經本院於民國96年 5
月10日言詞辯論終結，判決如下：
    主  文
原告之訴及假執行之聲請均駁回。
訴訟費用新臺幣玖仟伍佰捌拾元由原告負擔。
    事實及理由
一、原告起訴主張：
  (一)爰被告以本院94年度南院執字第 45330號債權憑證為執行名
    義，向本院聲請核發執行命令，收取原告存於臺南市農會之
    存款新臺幣（下同）874,852 元，而上開債權憑證係由被告
    原有之執行名義即本院75年度訴字第1443號民事判決其確定
    證明書正本、本院78年度聲字第 422號民事裁定暨其確定證
    明書正本換發而來。因該案判決確定之借款、連帶保證債權
    係訴外人郭世明冒用原告名義，盜用原告印鑑並偽造署押於
    借據上之連帶保證人簽章欄向被告借款所致，訴外人郭世明
    並因此遭臺灣高等法院臺南分院以75年度上訴字第2927號刑
    事判決判處偽造文書、偽造有價證券罪名成立，此於該案刑
    事案件審理過程中，亦為被告所明知，詎被告竟於民事訴訟
    過程中隱匿為不實之陳述，以致本院做成75年度訴字第1443
    號民事判決時，未能參酌訴外人郭世明盜用原告印鑑偽造署
    押向被告借款之事實，因而為被告勝訴之判決。被告明知兩
    造間並無執行名義所示之債權債務關係存在，竟仍利用法院
    之執行程序，收取原告存於臺南市農會之存款 874,852元，
    顯已侵害原告之權益，爰依民法第184條第1項前段、同條第
    1項後段、同條第2項之侵權行為法律關係及民法第 179條之
    不當得利法律關係，請求被告將其收取之原告存於臺南市農
    會之存款 874,852元返還原告，並自起訴狀繕本送達翌日即
    96年1月24日起至清償日止，按週年利率5％計算之利息。
  (二)被告雖辯稱：依據原告所親簽之約定書第24條之約定，原告
    既已蓋用印文於借據，自應負連帶保證責任，不得主張免責
    云云，然卷附原告簽名交予被告之約定書中，僅最後對保部
    分之「對保簽章」欄內之簽名係原告親簽，至於約定書中立
    約定書人之簽章，並非原告所親簽，顯然原告當時只有前去
    對保之意思，並無與被告簽訂系爭約定書之意。則本件被告
    所出具之約定書既未經原告同意，雙方意思表示並未合致，
    約定書中之約定尚未成立生效，自不得以此拘束原告。再者
    ，系爭約定書乃一定型化契約，被告明顯於約定中規避其所
    應負之責任，有違誠信與公平原則。是倘有人盜用原告印章
    ，被告應不能據以免責，而仍應視被告是否已盡善良管理人
    之注意義務而定。本件盜蓋印章之訴外人郭世明並未有任何
    授權書或證明文件可佐證其有原告之授權而得代理原告借款
    或擔任保證人，且訴外人郭世明本身即為借款人，自不得單
    憑原告印章，即任令訴外人郭世明蓋用原告印章而擔任借款
    之連帶保證人，此明顯有利益衝突。惟被告於訴外人郭世明
    未提供任何授權文書證明下，竟不做任何查證或照會，顯有
    疏失，且被告未實際對保，亦與主管機關要求銀行內部之對
    保相關規定不符，足證本件被告核准借款當時，確實未盡善
    良管理人之注意義務，而有明顯疏失，被告就此自應負侵權
    行為之損害賠償責任。縱原告之侵權行為損害賠償請求權業
    已罹於時效，原告仍得依民法第197條第2項之規定，依關於
    不當得利之規定，請求被告返還其所受之利益 874,852元等
    語。
  (三)並聲明：求為判決被告應給付原告 874,852元及自起訴狀繕
    本送達翌日即96年1月24日起至清償日止，按週年利率5％計
    算之利息，並願供擔保，請准宣告假執行。
二、被告則以：
  (一)原告於本院75年度訴字第1443號民事案件審理過程，雖主張
    未於系爭借據上簽名，但承認借據上之印章印文為其所有；
    又其雖曾主張印章係遭訴外人郭世明盜蓋，但語焉不詳。蓋
    依民法第3條第2項之規定，原告既已自認借據上印文之真正
    ，自無從推卸連帶保證責任。且原告曾出具印鑑卡予被告，
    約定向被告所為一切往來之印鑑均以該印鑑卡所列印鑑為憑
    ；而兩造所簽具之約定書第24條復約定：「舉凡使用於本行
    往來之各種票據、借據及其他一切憑證、文件上之印文，本
    行以肉眼認為與立約人留存於本行之任一印鑑相符而為之交
    易時，即視為立約人所為之有效法律行為，立約人願負一切
    責任，決無異議」。則被告既已於日竑公司出具之借據上蓋
    章承諾負連帶保證責任，焉能隨意藉口遭訴外人郭世明盜蓋
    印章，以圖卸責。況，原告於相關案件中所為之陳述前後矛
    盾，凡此均記載於本院75年度訴字第1443號民事判決中，是
    其主張不負連帶保證責任云云，顯無可採。
  (二)原告曾於74年間就本件連帶保證債務提起確認連帶保證關係
    不存在之訴，案經本院以74年度訴字第4394號判決駁回，原
    告不服提起上訴，亦遭臺灣高等法院臺南分院以75年度上字
    第83號判決駁回，其間原告曾就臺灣高等法院臺南分院駁回
    其停止訴訟程序之裁定向最高法院提出抗告，亦經該院以75
    年度台抗字 283號裁定駁回，凡此均有各該民事事件判決書
    影本可資查考，足見原告之主張無理由。
  (三)再者，被告於75年8月5日取得確定之勝訴判決後，雖訴外人
    郭世明於76年 5月29日遭刑事判決有罪確定，惟原告對於本
    院75年度訴字第1443號民事判決既未提起再審之訴，該判決
    仍有效力，則被告本於確定之判決依法執行原告之財產，自
    無構成侵權行為及不當得利之可能等語，資為抗辯。
  (四)並聲明：求為判決駁回原告之訴。
三、本件兩造所不爭執之事實如下：
  (一)被告前於75年間，以原告及訴外人日竑羢有限公司（以下
    簡稱日竑公司）等人為被告，向本院提起民事訴訟，主張原
    告擔任日竑公司之連帶保證人，於73年12月24日與日竑公司
    簽發借據2紙（以下簡稱系爭借據）向被告借款2筆，金額分
    別為1,200,000元、800,000元（以下簡稱系爭借款），但該
    筆1,200,000元借款部分，日竑公司僅清償本金289,143元及
    繳納至73年3月23日止之利息；而另一筆800,000元借款部分
    ，則僅繳納至74年 4月23日止之利息，其後均違約拒不繳納
    ，乃本於消費借貸及連帶保證之法律關係，請求原告與日竑
    公司等連帶給付被告1,710,857元，及其中800,000元部分，
    自74年4月24日起至清償日止，其中910,857元部分，自73年
    3 月24日起至清償日止，按週年利率10％計算之利息，及逾
    期在六個月以內部分，按上開利率10％，逾期超過六個月部
    分，按上開利率20％計算之違約金。原告於該事件言詞辯論
    期日到場爭執，否認曾擔任日竑公司連帶保證人，抗辯印章
    遭訴外人郭世明盜用等情，惟未獲採認，本院乃以75年度訴
    字第1443號民事判決，判決原告應與日竑公司連帶給付上開
    金額及利息、違約金，該案未據原告提出上訴而告確定。
  (二)被告嗣後以本院前開75年度訴字第1443號民事判決及其確定
    證明書正本、本院78年度聲字第 422號民事裁定及其確定證
    明書正本為執行名義，以原告及日竑公司等人為執行債務人
    ，聲請強制執行，但經執行結果，執行債務人並無財產可供
    清償，本院乃於80年1月22日核發80南院執明字第04142號債
    權憑證。嗣於94年間，被告復持上開債權憑證，以原告等債
    務人仍查無財產可供清償為由，聲請本院換發債權憑證，經
    本院於94年11月17日以94年度執字第 45330號強制執行事件
    於上開債權憑證上註記「無財產」後，將該債權憑證發還被
    告。
  (三)被告於95年1月11日，以本院94年度南院執字第45330號註記
    之上開債權憑證為執行名義，向臺灣高雄地方法院聲請強制
    執行連同原告在內之債務人財產，經臺灣高雄地方法院囑託
    本院就原告之財產進行強制執行程序，本院乃於95年8月8日
    以南院慧95執助意字第574號執行命令，在3,236,309元及如
    該執行命令附表所示利息、違約金及執行費25,890元之範圍
    內，扣押原告對於第三人臺南市農會之存款債權，嗣於95年
    9月25日，本院再度以南院慧95執助意字第574號執行命令，
    准予被告向第三人臺南市農會收取原告對該農會之存款債權
    金額874,852元，第三人臺南市農會乃於95年10月5日，以南
    市農信字第951876號函檢送面額874,752元之支票1紙（票號
    ：AZ0000000）予被告，而完成收取上開債權之執行程序。
  (四)訴外人郭世明因偽造有價證券等案件，經臺灣高等法院臺南
    分院以76年度上更一字第 241號判決判處有期徒刑四年確定
    ，該案認定：訴外人郭世明與原告先前向曾被告貸款，並彼
    此互為借款之連帶保證人，被告因此對其二人嗣後之貸款案
    件僅為書面審核，並未實際對保，訴外人郭世明利用原告並
    未實際對保之機會，向原告之妻林黃梨花騙取原告之印章後
    ，偽造原告之署押，冒用原告名義擔任日竑公司之連帶保證
    人，向被告借款1,200,000元、800,000元。上開刑事判決所
    認定之事實中，金額1,200,000元、800,000元之借款，即為
    被告於本院75年度訴字第1443號民事事件中主張原告應負連
    帶保證責任之系爭借款。
  (五)系爭借據上連帶保證人簽章欄內原告之印文，與其留存於被
    告銀行內之印鑑相符。
  (六)經查，原告主張被告以本院94年度南院執字第 45330號債權
    憑證為執行名義，向本院聲請核發執行命令，收取原告存於
    臺南市農會之存款 874,852元，而上開債權憑證之取得過程
    及相關強制執行程序之進行流程如上述不爭執事項(一)至(三)所
    示等情，業據原告提出本院核發之95年 9月25日南院慧95執
    助易字第 574號執行命令影本為證，並經本院依職權調閱本
    院94年度執字第45330號、95年度執助字第574號執行卷宗核
    閱屬實；又上開債權憑證經兩度換發，最原始之執行名義為
    本院75年度訴字第1443號民事確定判決，該確定判決認定原
    告對被告負有如不爭執事項(一)所示之債務，所依憑之面額分
    別為1,200,000元、800,000元之系爭借據 2紙（見本院依職
    權調閱之臺灣臺南地方法院檢察處74年度偵字第4925號卷第
    3至4頁，以下簡稱系爭借據），其上關於連帶保證人簽章欄
    之被告簽名及印文，業經臺灣高等法院臺南分院於76年度上
    更一字第 241號刑事判決內認定係訴外人盜用原告之印章並
    偽造原告之署押所為等情，亦有被告提出之本院75年度訴字
    第1443號民事判決暨確定證明書影本在卷可稽，並經本院依
    職權調閱臺灣高等法院臺南分院76年度上更一字第 241號刑
    事案件全卷查明屬實，而此等事實，復為兩造所不爭執，本
    院綜合上開證據調查結果，應堪信此部分兩造所不爭執之事
    實為真正。
四、惟原告主張被告以本院94年度南院執字第 45330號債權憑證
    為執行名義，向本院聲請核發執行命令收取原告存於臺南市
    農會之存款 874,852元，係侵害原告之權利，且已構成不當
    得利等情，則為被告所爭執否認，並以前揭情詞置辯，是本
    件所應審究者，厥為：1.系爭借據 2紙上連帶保證人簽章欄
    上原告之簽名及印文，是否為原告本人所為？若非原告所為
    ，則原告與被告就上開 2筆借款有無連帶保證之法律關係存
    在？2.被告依據本院所核發，並於94年11月17日以94年度執
    字第 45330號強制執行事件註記之債權憑證，聲請強制執行
    收取被告對於訴外人臺南市農會之存款債權 874,852元，是
    否構成侵權行為或不當得利？3.被告核准上開 2筆貸款，有
    無過失？是否對原告構成侵權行為？茲分述如下：
  (一)原告主張系爭借據 2紙內連帶保證人簽章欄上原告之簽名及
    印文，並非原告本人所為，且兩造就系爭借款並無連帶保證
    法律關係存在部分：
    1.查訴外人郭世明於臺灣高等法院臺南分院76年度上更一字
      第241號刑事案件審理中，雖矢口否認系爭借據2紙上連帶
      保證人簽章欄內原告之簽名及印文係其偽造，辯稱係經原
      告之授權云云，然系爭借據 2紙上連帶保證人簽章欄內原
      告之印文，乃訴外人郭世明佯以代為向銀行辦理住址變更
      為由，於73 年12月22日下午3時許，自原告之妻林黃梨花
      處騙取印章後，於當日前往被告銀行辦理申貸，經被告銀
      行審核通過後，訴外人郭世明於同年月24日簽立系爭借據
      ，而被告銀行則於同日撥款等情，業據該案證人林黃梨花
      、被告銀行行員陳永昌、蔡春財等人於該案偵審中證述明
      確（見臺灣臺南地方法院檢察處74年度偵字第4925號卷第
      14、26、27、31、32頁、本院75年度訴緝字第 144號卷第
      29頁、臺灣高等法院臺南分院76年度上更一字第 241號卷
      第41頁），並有被告銀行之支票存款帳卡在卷可稽（見前
      引偵查卷第79頁）。
    2.依上述證人之證詞，倘訴外人郭世明果曾經原告授權而於
      系爭借據上代原告於連帶保證人欄簽章，自無以欺騙手段
      向該案證人林黃梨花騙取原告印章之必要。雖訴外人郭世
      明就此辯稱：其係以借款名義向林黃梨花取得原告之印章
      ，且辦理系爭借款當時，係原告與其一同前往辦理，由原
      告自行於連帶保證人欄蓋章云云（見前引偵查卷第48頁反
      面、前引本院訴緝字第 144號卷第28頁），然倘原告果曾
      與郭世明一同前往辦理借款事宜，自可由原告自行攜帶印
      章隨同前往辦理，何需由郭世明先行前往原告住處向林黃
      梨花拿取原告之印章？參以證人即被告銀行行員蔡春財於
      偵查中證稱：伊僅於原告前往銀行繳交與本件無涉之1,60
      0,000 元借款之利息時，見過原告一次（見前引偵查卷第
      73頁反面），顯見原告未曾與郭世明一同前往銀行辦理系
      爭借款而擔任連帶保證人至明，是郭世明辯稱系爭借款由
      原告擔任連帶保證人係經原告同意雲云云，顯與事實不符
      ，不足採信，堪認系爭借據上連帶保證人簽章欄上原告之
      簽名及印文記係訴外人郭世明所偽造至明。臺灣高等法院
      臺南分院76年度上更一字第 241號刑事判決，亦同此認定
      。從而，原告主張系爭借據 2紙上連帶保證人之簽名及印
      文並非其本人所為，而係訴外人郭世明偽造等情，應屬有
      據。
    3.惟按除別有規定外，確定之終局判決就經裁判之訴訟標的
      ，有既判力，民事訴訟法第400條第1項定有明文；又為訴
      訟標的之法律關係，於確定之終局判決中已經裁判者，就
      該法律關係即有既判力，當事人雖僅於新訴訟用作攻擊防
      禦方法，法院亦不得為反於確定判決意旨之裁判；且訴訟
      標的之法律關係，於確定之終局判決中經裁判者，當事人
      之一造以該確定判決之結果為基礎，於新訴訟用作攻擊防
      禦方法時，他造應受其既判力之拘束，不得以該確定判決
      言詞辯論終結前，所提出或得提出而未提出之其他攻擊防
      禦方法為與該確定判決意旨相反之主張，最高法院30年上
      字第 8號、42年台上字第1306號判例意旨可資參照。查被
      告前曾基於連帶保證之法律關係，請求原告清償借款，經
      本院以75年度訴字第1443號民事判決原告勝訴確定，有原
      告提出之本院上開民事判決影本及判決確定證明書在卷可
      稽，並經本院依職權調閱上開判決原本核閱無誤，且為兩
      造所不爭執，則上開確定終局判決所裁判之訴訟標的即兩
      造就系爭借款所成立之連帶保證法律關係，既因判決確定
      而發生既判力，且上開確定判決並未經再審而予以變更，
      參酌前引最高法院判例意旨，本院自不得反於上開確定判
      決意旨，逕以系爭借據上連帶保證人簽章欄內原告之簽名
      及印文係訴外人郭世明所偽造為由，認兩造就系爭借款所
      生之連帶保證法律關係不存在。
  (二)原告主張被告依據本院所核發，並於94年11月17日以94年度
    執字第 45330號強制執行事件註記之債權憑證，聲請強制執
    行收取被告對於訴外人臺南市農會之存款債權 874,852元，
    構成侵權行為或不當得利部分：
    1.按因故意或過失，不法侵害他人之權利者，負損害賠償責
      任，民法第184條第1項前段定有明文。是因侵權行為所發
      生之損害賠償請求權，必以因故意或過失不法侵害他人權
      利為其成立要件，若其行為並無不法，即無賠償之可言。
      查被告於75年間，以原告擔任系爭借款之連帶保證人為由
      ，對原告起訴請求清償借款，經本院以75年度訴字第1443
      號民事判決原告勝訴確定，其後原告以該確定判決為執行
      名義，對原告及系爭借款之主債務人日竑公司聲請強制執
      行，因執行無效果而經本院核發80南院執明字第 04142號
      債權憑證，至94年間原告再度聲請換發債權憑證後，於95
      年 1月11日持上開債權憑證向臺灣高雄地方法院聲請強制
      執行原告之財產，經臺灣高雄地方法院囑託本院就原告之
      財產進行強制執行程序，本院乃依法扣押原告對臺南市農
      會之存款債權，進而核發收取命令，准予被告向第三人臺
      南市農會收取原告對該農會之存款債權金額 874,852元等
      情，業據本院依職權調閱本院94年度執字第 45330號、95
      年度執助字第 574號執行卷宗核閱屬實，並為兩造所不爭
      執，且本院75年度訴字第1443號民事確定判決未經再審程
      序而變更，亦如前述，則不論被告聲請強制執行當時，是
      否知悉系爭借據上連帶保證人簽章欄內原告之簽名及印文
      係屬偽造，本件被告既係依據合法有效之執行名義聲請強
      制執行原告之財產，即屬權利之正當行使，自無不法可言
      ，是原告主張被告之上開強制執行行為業已該當於民法第
      184條第1項前段之規定，並無理由。
    2.又本院75年度訴字第1443號民事案件審理中，原告曾到庭
      抗辯系爭借據上連帶保證人簽章欄內原告之簽名及印文係
      屬偽造，並提出臺灣臺南地方法院檢察處74年度偵字第49
      25號起訴書 1件為證，惟該案經本院審理後，認為原告既
      對借據上印文之真正不爭執，即足以認定有保證之事實，
      原告雖抗辯印章遭郭世明盜用，但未舉證以實其說，且郭
      世明於偵查中辯稱擔任連帶保證人之事宜係由原告委託辦
      理等情，認不能僅以訴外人郭世明業遭檢察官提起公訴為
      由，而認定印章確係被盜用，因而為原告敗訴之判決，此
      業據被告提出上開判決影本為證，並經本院依職權調閱上
      開判決原本核閱無訛，則依上開判決內容所示，本院75年
      度訴字第1443號民事判決認定原告就系爭借款應負連帶保
      證責任之理由，乃原告於該案所舉證據，尚不能證明系爭
      借據上原告之印文確係遭郭世明盜用印章所為，顯與被告
      於該案中主張之情節無關，自不能認被告於該案訴訟程序
      中有何故意隱匿而為不實陳述之舉，是原告主張被告故意
      隱匿訴外人郭世明盜用印章以致本院於該案審理中未能斟
      酌云云，與事實不符，不足採信。則本件被告於取得確定
      判決之執行名義當時，既未施用任何欺詐手段以致本院做
      成命原告給付之判決，其嗣後本於上開確定判決聲請強制
      執行原告之財產，所為自難謂有何背於善良風俗之處，是
      原告主張被告應依民法第184條第1項後段之規定負損害賠
      償責任云云，亦屬無據。
    3.至於，原告主張被告聲請強制執行之行為乃違反保護他人
      之法律云云，然被告係依法聲請強制執行原告之財產，已
      如前述，且原告並未具體指明被告所為究係違反何項法律
      ，其空言主張，自非可採。
    4.末按債權人本於確定判決對於債務人為強制執行而受金錢
      之支付者，該確定判決如未經其後之確定判決予以廢棄，
      縱令判決內容不當，在債務人對於原執行名義之確定判決
      提起再審之訴予以變更前，亦非無法律之原因而受利益，
      自無不當得利可言，最高法院69年台上字第1142號著有判
      例可資參照。本件被告最初係本於本院75年度訴字第1443
      號確定判決對原告聲請強制執行，因強制執行無效果，兩
      度換發債權憑證後，於95年 1月11日再度聲請對原告強制
      執行，已如前述，揆諸前引最高法院判例意旨，於原告對
      被告聲請強制執行所憑之本院75年度訴字第1443號民事確
      定判決提起再審之訴予以變更前，原告因強制執行而受金
      錢之支付，自無不當得利可言，是原告依民法第 179條請
      求被告返還所受利益，亦無理由。
  (三)有關原告主張被告於核准系爭借款時，並未實際對保，亦未
    做任何查證或照會，違反善良管理人之注意義務而構成侵權
    行為部分：
    1.按侵權行為所發生之損害賠償請求權，以有故意或過失不
      法侵害他人權利為其成立要件，若其行為並無故意或過失
      ，即無賠償之可言（最高法院49年台上字第2323號判例意
      旨參照）。
    2.查本件被告於核准系爭借款當時，並未實際辦理對保之事
      實，業據證人即被告之行員蔡春財於刑事案件偵查中證述
      明確（見前引偵查卷第31頁反面至第32頁），兩造就此復
      未爭執，固堪認被告於核准系爭借款當時，並未實際辦理
      對保之事實，然原告曾於73年11月30日，簽訂約定書 1份
      交付被告，該約定書第24條約定：「舉凡使用於本行往來
      之各種票據、借據及其他一切憑證、文件上之印文，本行
      以肉眼認為與立約人留存於本行之任一印鑑相符而為之交
      易時，即視為立約人所為之有效法律行為，立約人願負一
      切責任，決無異議」，有上開約定書在卷可稽（見前引偵
      查卷第35至36頁，以下簡稱系爭約定書），是依上開約定
      ，本件被告於核准借款之時，僅以審查印鑑是否相符為必
      要，並無進行對保或與原告照會、查證之義務。茲兩造對
      於系爭借據上連帶保證人簽章欄內原告之印文，與其留存
      於被告銀行內之印鑑相符乙節，既不爭執，則原告依據原
      告留存之印鑑，認原告業已同意擔任系爭借款之連帶保證
      人而核准系爭借款，即難謂有何過失可言。
    3.雖原告就此主張：其僅於上開約定書上對保簽章欄內簽名
      ，而立約定書人欄之簽章，則非原告所親簽，且上開約定
      書係無效之定型化契約云云，然上開約定書上立約定書人
      欄下方，除被告之簽名外，另有被告之印文，此一印文與
      與該約定書上「對保簽章」欄之被告印文，兩者並無不同
      ，顯見原告確已同意上開約定書之內容無疑，其嗣後否認
      上開約定書之效力，自非可採。況，即便如原告所主張，
      上開約定書確屬無效之定型化契約，然上開契約條款之無
      效，僅能認定被告對於兩造間連帶保證之契約關係，不得
      據該約定書第24條之約定主張免責，不能以此逕認被告於
      契約關係外，另負有對保或查證、照會之義務，是不能以
      被告並未對保為由，認其核准系爭借款有何過失而侵害原
      告之權利。
    4.按損害賠償之義務人，因侵權行為受利益，致被害人受損
      害者，於前項時效完成後，仍應依關於不當得利之規定，
      返還其所售之利益予被害人，此固為民法第197條第2項所
      明定，惟被告於核准系爭借款當時並未實際對保，既未構
      成侵權行為，即無民法第197條第2項規定之適用，是原告
      主張依上開規定請求被告返還所受之利益，亦屬無據，不
      能准許。
  (四)綜上各節，本件原告主張被告執本院75年度訴字第1443號民
    事判決換發之債權憑證聲請強制執行，收取其對訴外人臺南
    市農會之存款債權，業已構成侵權行為及不當得利，且原告
    於核准系爭貸款當時，並未實際對保，亦構成侵權行為，應
    依民法第197條第2項之規定返還所受利益云云，均無可採，
    其據上開主張請求被告給付 874,852元及自起訴狀繕本送達
    翌日即96年1月24日起至清償日止，按週年利率5％計算之利
    息，為無理由，應予駁回。
  (五)本件事證已臻明確，兩造其餘主張及舉證，核與判決結果無
    影響，爰不逐一論述，併予敘明。
五、按法院為終局判決時，應依職權為訴訟費用之裁判，民事訴
    訟法第87條第 1項定有明文。查本件訴訟費用即裁判費經核
    為9,580元，本院爰依職權確定上開訴訟費用由原告負擔。
六、原告既受敗訴判決，其假執行之聲請已失所附麗，應併予駁
    回。
七、據上論結，本件原告之訴為無理由，依民事訴訟法第87條第
    1項、第78條，判決如主文。
中　　華　　民　　國　　96　　年　　5 　　月　　18　　日
                  民事第三庭    審判長法　官　蔡美美
                                      法  官  洪榮家
                                      法  官  周紹武
以上正本，係照原本作成。
如對本判決上訴，須於判決送達後20日內向本院提出上訴狀
中　　華　　民　　國　　96　　年　　5 　　月　　18　　日
                                      書記官　陳美萍
